臺灣桃園地方法院民事簡易判決
111年度桃簡字第1627號
原      告  馨琳揚企管顧問有限公司

法定代理人  唐明良
訴訟代理人  詹凱伶
            蘇秋慧
被      告  許雅如（原名：許雅萍）

上列當事人間請求給付電信費事件，本院於民國111年12月1日言
詞辯論終結，判決如下：
    主      文
被告應給付原告新臺幣158,865元，及自民國111年11月15日起至
清償日止，按年息5%計算之利息。
訴訟費用由被告負擔。
本判決得假執行。
    事實及理由
壹、程序方面　　
　　被告未於言詞辯論期日到場，核無民事訴訟法第386條各款
    所列情形，爰依原告之聲請（本院卷165頁反），由其一造
    辯論而為判決。
貳、實體方面
一、原告主張：被告於民國103年7月28日起，陸續向訴外人亞太
    電信股份有限公司（下稱亞太公司）申請租用行動電話門號
    0000000000號、0000000000號、0000000000號、向台灣之星
    電信股份有限公司（下稱台灣之星公司）申請租用行動電話
    門號0000000000號、0000000000號、向台灣大哥大電信股份
    有限公司（下稱台哥大公司）申請租用行動電話門號000000
    0000號、0000000000號、0000000000號、0000000000號、00
    00000000號（下合稱系爭門號），其中門號0000000000號部
    分，簽訂行動電話異動申請書暨服務契約書、NP預繳Gt自由
    選方案30期專案同意書（Q0030），門號0000000000號、000
    0000000號部分，各簽訂行動電話服務申請書暨服務契約書
    、行動電話號碼可攜服務申請書、新申辦NP進階全國壹大網
    方案30期專案同意書（Android適用），門號0000000000號
    、0000000000號部分，各簽訂行動寬頻業務申請書暨服務契
    約書、號碼可攜服務申請書、「4G_799專案_30M_新」專案
    同意書，門號0000000000號、0000000000號部分，各簽訂行
    動電話/第三代行動通信/行動寬頻業務申請書暨服務契約，
    門號0000000000號部分，簽訂行動電話/第三代行動通信/行
    動寬頻業務申請書、號碼可攜/新申裝同意書【手機專案】
    、號碼可攜服務申請書、過戶申請書、續約同意書，門號00
    00000000號部分，簽訂行動電話/第三代行動通信/行動寬頻
    業務申請書、號碼可攜/新申裝同意書【手機專案】、號碼
    可攜服務申請書、過戶申請書，門號0000000000號部分，簽
    訂行動電話/第三代行動通信/行動寬頻業務申請書、號碼可
    攜/新申裝同意書【手機專案】、號碼可攜服務申請書、過
    戶申請書、續約同意書（下合稱系爭契約），依系爭契約之
    約定，被告應於繳費通知單所定之期限內繳納電信費，且於
    系爭契約期間內提前終止租用、被銷號時，被告應給付以系
    爭契約期間未到期日數與總日數之比例計算之專案補貼款。
    詎被告逾期未繳納電信費，經亞太公司、台灣之星公司及台
    哥大公司限期催繳，逾期仍未繳納，依系爭契約第41條約定
    視為被告自行終止系爭契約，故被告使用系爭門號尚積欠電
    信費合計新臺幣（下同）35,064元、小額付款費用4,629元
    、專案補貼款合計119,172元。嗣亞太公司、台灣之星公司
    及台哥大公司於109年9月11日、109年3月9日、108年6月21
    日、109年8月5日分別將前揭對被告之債權讓與原告，並以
    本件起訴狀繕本之送達為債權讓與之通知，爰依系爭契約及
    債權讓與之法律關係提起本件訴訟等語。並聲明：被告應給
    付原告158,865元，及自起訴狀繕本送達之翌日起至清償日
    止，按年息5%計算之利息。
二、被告未於言詞辯論期日到場，亦未提出書狀作任何聲明或陳
    述。
三、經查，原告主張之上開事實，業據其提出債權讓與證明書、
    行動電話異動申請書、NP預繳Gt自由選方案30期專案同意書
    （Q0030）、行動電話服務申請書、行動電話號碼可攜服務
    申請書、新申辦NP進階全國壹大網方案30期專案同意書（An
    droid適用）、電信費帳單、行動寬頻業務申請書、號碼可
    攜服務申請書、「4G_799專案_30M_新」專案同意書、行動
    電話/第三代行動通信/行動寬頻業務申請書、號碼可攜/新
    申裝同意書【手機專案】、過戶申請書、續約同意書、電信
    服務費通知單、專案補償款繳款單、專案補貼款繳款通知書
    、電信費繳款通知、亞太公司第三代行動通信業務服務契約
    /行動寬頻業務服務契約、威寶電信股份有限公司第三代行
    動通信業務服務契約及台灣大哥大行動電話/第三代行動通
    信網路業務服務契約為證（本院卷7-91、105-161頁），且
    被告已於相當時期受合法通知而於言詞辯論期日不到場，亦
    未提出準備書狀或答辯狀予以爭執，依民事訴訟法第436條
    第2項適用同法第280條第3項前段準用同條第1項前段之規定
    ，視同自認，堪信原告之主張為真實。
四、按給付有確定期限者，債務人自期限屆滿時起，負遲延責任
    。給付無確定期限者，債務人於債權人得請求給付時，經其
    催告而未為給付，自受催告時起，負遲延責任。其經債權人
    起訴而送達訴狀，或依督促程序送達支付命令，或為其他相
    類之行為者，與催告有同一之效力；遲延之債務，以支付金
    錢為標的者，債權人得請求依法定利率計算之遲延利息；應
    付利息之債務，其利率未經約定，亦無法律可據者，週年利
    率為5%，民法第229條第1項、第2項、第233條第1項前段、
    第203條分別定有明文。經查，本件被告所積欠前揭電信費
    、小額付款費用債務，均係以支付金錢為標的，分別由亞太
    公司、台灣之星公司及台哥大公司按期寄發繳費通知單而有
    確定期限，且於本件起訴時均已屆期，被告所積欠前揭專案
    補貼款債務係以支付金錢為標的，為無確定期限之給付，既
    經原告起訴而送達起訴狀，惟被告迄未給付，被告應自起訴
    狀送達時起，負遲延責任，均未約定利率，從而原告自得請
    求被告給付前揭電信費、小額付款費用及專案補貼款債務依
    法定利率5%計算之遲延利息，從而原告就前揭電信費、小額
    付款費用及專案補貼款債務合計158,865元，請求被告給付
    自起訴狀繕本送達翌日即111年11月15日（本院卷102頁）起
    至清償日止，按法定利率5%計算之遲延利息，依上開規定及
    說明，亦屬有據。
五、綜上所述，原告依系爭契約及債權讓與之法律關係，請求被
    告給付原告158,865元，及自起訴狀繕本送達翌日即111年11
    月15日起至清償日止，按年息5%計算之利息，為有理由，應
    予准許。
六、本判決係就民事訴訟法第427條第1項訴訟適用簡易程序所為
    被告敗訴之判決，依同法第389條第1項第3款之規定，應依
    職權宣告假執行。
七、訴訟費用負擔之依據：民事訴訟法第78條。　
中　　華　　民　　國　　111 　年　　12　　月　　16　　日
                  桃園簡易庭  法  官  陳柏嘉
以上為正本係照原本作成。
如不服本判決，應於送達後20日內，向本院提出上訴狀並表明上
訴理由，如於本判決宣示後送達前提起上訴者，應於判決送達後
20日內補提上訴理由書（須附繕本）。
如委任律師提起上訴者，應一併繳納上訴審裁判費。   
中　　華　　民　　國　　111 　年　　12　　月　　16　　日
                              書記官  石曉芸